# 磨具的会计处理

提问人：CPA 会计人 2010 时间：2010-11-07 21:29:33
某公司生产各种礼品盒，有木制的，也有纸制的。在大批量制作礼品盒时，要先制作磨具，每个磨具的成本不等，有的几万元，有的几十万元。如何某种礼品盒不生产了，则对应的磨具要么变卖处理，要么做为其他新磨具的用料。请问磨具的成本应该计入哪个科目为宜，之后的核算如何。

回答人：chenyiwei
这种情况应当和汽车零部件行业的模具成本问题的处理类似。需要考虑模具所有权的归属和成本的回收方式。如果模具的所有权并未转移给客户，并且客户也没有单独就模具的制作和研发成本予以补偿的，一般可作为固定资产或长期待摊费用处理，摊销费用计入制造费用。